臺灣新竹地方法院刑事判決
111年度易字第521號
公  訴  人  臺灣新竹地方檢察署檢察官
被      告  馮輝洋



上列被告因竊盜案件，經檢察官提起公訴（111年度偵字第3289
、3962、4337、4452號），本院改行簡式審判程序，判決如下:
    主  文
馮輝洋犯如附表各該編號所示之各罪，各處如附表各該編號主文
欄所示之刑及沒收。有期徒刑不得易科罰金部分，應執行有期徒
刑壹年。有期徒刑得易科罰金部分，應執行有期徒刑柒月，如易
科罰金，以新臺幣壹仟元折算壹日。
    事實及理由
一、本案犯罪事實及證據，除證據部分補充被告馮輝洋於本院準
    備程序及簡式審判程序時之自白外，餘均引用檢察官起訴書
    之記載（如附件）。
二、論罪科刑：
（一）核被告馮輝洋就附表編號1、3、4所為，均係犯刑法第320
      條第1項竊盜罪；附表編號2、5所為，均係犯第321條第1
      項第1款侵入有人居住之建築物竊盜罪。
（二）被告所犯上開5罪之間，犯意各別，行為互殊，應分論併
      罰。
（三）爰以行為人責任為基礎，審酌被告素行不佳，不思以正途
      獲取所需，竟恣意竊取他人財物，造成他人財產損害，欠
      缺尊重他人財產權觀念，尤以竊取消防相關物品，對於他
      人之生命、身體安全造成潛在危險，所為誠屬不該。惟念
      及被告犯後坦承犯行，兼衡其所竊財物之價值、犯罪動機
      、目的、手段及其自述為高中畢業之智識程度，入監前無
      業、未婚無子、與母親同住之家庭及經濟狀況等一切情狀
      ，分別量處如附表主文欄所示之刑，並就得易科罰金部分
      ，均諭知易科罰金之折算標準，且就有期徒刑不得易科罰
      金部分，定其應執行刑；另就有期徒刑得易科罰金部分定
      其應執行刑暨諭知易科罰金之折算標準，以資懲儆。
三、沒收部分：
（一）被告就附件起訴書犯罪事實一㈠㈡㈣所竊得之物及㈤所竊得之
      消防衣4件、消防帽1頂，未據扣案，復無證據足認被告已
      返還或賠償被害人，爰依刑法第38條之1 第1 項前段、第
      3 項規定，於被告各該主文項下宣告沒收，並於全部或一
      部不能沒收或不宜執行沒收時，追徵其價額。
（二）被告就附件起訴書犯罪事實一㈢所竊得之自用小客車及㈤所
      竊得之消防褲1件、消防鞋1雙、扣環1組業已合法發還被
      害人，有贓物認領保管單2紙附卷可參(偵4337卷第17頁、
      偵4452卷第10頁)，依修正後刑法第38條之1 第5 項規定
      ，毋庸宣告沒收或追徵。
據上論斷，應依刑事訴訟法第273條之1第 1項、第299條第1項前
段、第310 條之2 、第454 條第2 項，判決如主文。
本案經檢察官王遠志提起公訴，檢察官林李嘉到庭執行職務。
中　　華　　民　　國   111    年    9    月    12     日
                  刑事第三庭  法  官  黃怡文
以上正本證明與原本無異。
如不服本判決應於收受本判決後20日內向本院提出上訴書狀，上
訴書狀應敘述具體理由。上訴書狀未敘述上訴理由者，應於上訴
期間屆滿後20日內補提理由書狀於本院(均須按他造當事人之人
數附繕本 )「切勿逕送上級法院」。 
中　　華　　民　　國　　111 　年　　9 　　月　　12　　日
                              書記官  謝沛真
附錄本案所犯法條：
中華民國刑法第320條
意圖為自己或第三人不法之所有，而竊取他人之動產者，為竊盜
罪，處5年以下有期徒刑、拘役或50萬元以下罰金。
意圖為自己或第三人不法之利益，而竊佔他人之不動產者，依前
項之規定處斷。
前二項之未遂犯罰之。
中華民國刑法第321條
犯前條第1項、第2項之罪而有下列情形之一者，處6月以上5年以
下有期徒刑，得併科50萬元以下罰金：
一、侵入住宅或有人居住之建築物、船艦或隱匿其內而犯之。
二、毀越門窗、牆垣或其他安全設備而犯之。
三、攜帶兇器而犯之。
四、結夥三人以上而犯之。
五、乘火災、水災或其他災害之際而犯之。
六、在車站、港埠、航空站或其他供水、陸、空公眾運輸之舟、
    車、航空機內而犯之。
前項之未遂犯罰之。
附表
編號 犯罪事實 主文 1 起訴書犯罪事實一㈠ 馮輝洋犯竊盜罪，處有期徒刑參月，如易科罰金，以新臺幣壹仟元折算壹日。 未扣案之犯罪所得新臺幣壹萬元沒收之，於全部或一部不能沒收或不宜執行沒收時，追徵其價額。              2 起訴書犯罪事實一㈡ 馮輝洋犯侵入有人居住之建築物竊盜罪，處有期徒刑捌月。 未扣案之犯罪所得消防衣壹件、消防褲壹件、消防帽壹頂、消防鞋壹雙、消防手套壹雙、消防胸燈壹個、消防頭燈壹個、防焰頭套壹個均沒收之，於全部或一部不能沒收或不宜執行沒收時，追徵其價額。    3 起訴書犯罪事實一㈢ 馮輝洋犯竊盜罪，處有期徒刑陸月，如易科罰金，以新臺幣壹仟元折算壹日。 4 起訴書犯罪事實一㈣ 馮輝洋犯竊盜罪，處拘役參拾日，如易科罰金，以新臺幣壹仟元折算壹日。 未扣案之犯罪所得半熟香腸貳點伍斤沒收之，於全部或一部不能沒收或不宜執行沒收時，追徵其價額。    5 起訴書犯罪事實一㈤ 馮輝洋犯侵入有人居住之建築物竊盜罪，處有期徒刑捌月。 未扣案之犯罪所得消防衣壹件、消防帽壹頂沒收之，於全部或一部不能沒收或不宜執行沒收時，追徵其價額。  
附件
臺灣新竹地方檢察署檢察官起訴書
                                     111年度偵字第3289號
                                                第3962號
                                                第4337號
                                                第4452號
　　被　　　告　馮輝洋　男　26歲（民國00年0月00日生）
　　　　　　　　　　　　住○○市○鎮區○○街0巷00弄0○00
　　　　　　　　　　　　　號
　　　　　　　　　　　　國民身分證統一編號：Z000000000號
上列被告因竊盜案件，業經偵查終結，認應提起公訴，茲將犯罪
事實及證據並所犯法條分敘如下：
        犯罪事實
一、馮輝洋意圖為自己不法之所有，分別為以下行為：
  ㈠於民國111年2月3日18時58分許，在新竹縣○○鎮○○路000號前，
    趁無人注意之際，竊取謝熾欣所有置於車牌號碼000-0000號
    自用小貨車內之現金新臺幣（下同）1萬元，得手後旋離開
    現場。嗣謝熾欣發現上述財物遭竊而報警，始循線查悉上情
    。（111年度偵字第3289號）
  ㈡於111年2月10日14時30分許，趁無人注意之際，進入址設新竹
    縣○○鎮○○路000號之新竹縣政府消防局第三大隊新埔分隊內
    ，竊取余春芳所管領價值共計6萬元之消防衣1件、消防褲1
    件、消防帽1頂、消防鞋1雙、消防手套1雙、消防胸燈1個、
    消防頭燈1個、防焰頭套1個等物，得手後旋離開現場。嗣余
    春芳發現上述物品遭竊而報警，始循線查悉上情。（111年
    度偵字第4337號）
  ㈢於111年2月11日4時許，在新竹縣○○鎮○○路○○段000號旁鐵皮屋
    前，趁無人注意之際，竊取葉日青所有之車牌號碼0000-00
    號自用小客車（已尋獲發還），得手後旋駕駛該車離開現場。
    嗣葉日青發現上開車輛遭竊而報警，始循線查悉上情。（11
    1年度偵字第4337號）
  ㈣於111年2月22日4時33分許，在新竹縣○○鄉○○路0號（10號攤販
    黑毛豬香腸攤），趁無人注意之際，竊取李秀娘所有之半熟
    香腸2.5斤得手。嗣李秀娘發現上開財物遭竊而報警，始循
    線查悉上情。（111年度偵字第3962號）
  ㈤於111年3月3日3時8分許，趁無人注意之際，進入址設新竹縣○
    ○鄉○○路000號之新竹縣政府消防局第三大隊湖口分隊內，竊
    取江毅豪所管領價值共計6萬元之消防衣1件、消防褲1件、
    消防帽1頂、消防鞋1雙、扣環1組等物，得手後旋離開現場
    。嗣江毅豪發現上述物品遭竊而報警，始循線查悉上情。（
    111年度偵字第4452號）
二、案經謝熾欣、余春芳訴由新竹縣政府警察局新埔分局報告、
    李秀娘訴由新竹縣政府警察局橫山分局報告、江毅豪訴由新
    竹縣政府警察局新湖分局報告偵辦。
        證據並所犯法條
一、證據清單及待證事實：
編號 證據名稱 待證事實  ㈠ 被告馮輝洋於偵查中之自白 證明全部犯罪事實。  ㈡ 證人謝熾欣於警詢時之證述 證明犯罪事實㈠之事實。  ㈢ 證人余春芳於警詢時之證述 證明犯罪事實㈡之事實。  ㈣ 證人葉日青於警詢時之證述 證明犯罪事實㈢之事實。  ㈤ 證人李秀娘於警詢時之證述 證明犯罪事實㈣之事實。  ㈥ 證人江毅豪於警詢時之證述 證明犯罪事實㈤之事實。  ㈦ 本署111年度偵字第3289號卷內之監視器畫照片 佐證上開犯罪事實㈠。  ㈧ 本署111年度偵字第4337號卷內之贓物認領保管單、現場及監視器畫照片 佐證上開犯罪事實㈡、㈢。  ㈨ 本署111年度偵字第3962號卷內之現場及監視器畫照片 佐證上開犯罪事實㈣。  ㈩ 本署111年度偵字第4452號卷內之扣押筆錄及扣押物品目錄表、贓物認領保管單、現場及監視器畫照片 佐證上開犯罪事實㈤。 
二、核被告所為，均係犯刑法第320條第1項之竊盜罪嫌。被告所
    犯上開5罪間，犯意各別，行為互殊，請予分論併罰。另被告
    犯罪事實㈠、㈡、㈣、㈤（未尋獲發還部分）所得之物，請依刑
    法第38條之1第1項宣告沒收之或追徵其價額。
三、至報告意旨㈡、㈣雖認被告另竊取告訴人余春芳所有之防煙面
    罩1個、告訴人李秀娘所有之生香腸3包等情，然此部分為被
    告所否認，又查無其他積極證據足認被告涉有此部分犯行，
    應認其此部分罪嫌不足，惟此部分若成立犯罪，與前揭起訴
    之犯罪事實為同一事實，爰不另為不起訴處分，附此敘明。
四、依刑事訴訟法第251條第1項提起公訴。
　　此　致
臺灣新竹地方法院
中　　華　　民　　國　 111　　年　　5 　　月　　31　　日
                               檢　察　官　王遠志
本件證明與原本無異
中　　華　　民　　國　 111　　年　　6 　　月　　8 　　日
                               書　記　官  曾佳莉
所犯法條
刑法第320條
意圖為自己或第三人不法之所有，而竊取他人之動產者，為竊盜
罪，處 5 年以下有期徒刑、拘役或 50 萬元以下罰金。